臺灣臺南地方法院交通事件裁定　　　　　　　　　　　九十年度交聲字第一九一號
　　移送機關　交通部公路局嘉義區監理所台南監理站
　　受處分人
　　即異議人　甲○○
右列受處分人因違反道路交通管理處罰條例案件，對於交通部公路局嘉義區監理所台
南監理站民國九十年八月二十四日所為之裁決處分（處分案號：南監五字第裁七四—
Ｕ00000000號），聲明異議，本院裁定如左：
    主  文
異議駁回。
    理  由
一、聲明異議意旨略以：如附件聲明異議狀所載。
二、按汽車駕駛人，駕車在鐵路平交道有不遵守看守人員之指示，或遮斷器開始放下
    ，或警鈴已響、閃燈號誌已顯示，仍強行闖越者，處二千元以上四千元以下罰鍰
    ；另並予記違規點數三點，道路交通管理處罰條例第五十四條第一款、第六十三
    條第一項第三款分別定有明文。
三、經查：
    （一）本件受處分人即異議人甲○○係於民國九十年六月三日十七時二十分許，
          駕駛車號ＰＯ─７１８號計程車，在行經台南市○○路○路平交道時，於
          平交道警鈴響起、閃燈號誌已顯示及遮斷器已開始放下後闖越平交道，經
          警攔車並當場告知異議人違規行為而掣單舉發等情，有內政部警政署鐵路
          警察局鐵警行字第Ｕ00000000號舉發違反道路交通管理事件通知
          單在卷可稽，並經本件舉發之員警黃國忠於本院調查時到庭陳證：「（問
          ：本件是否你告發的，情形如何？）是我告發的，警鈴響起前我在取締另
          輛車，警鈴響起，我頭就抬起來看，此時他車子尚未靠近平交道，在停止
          線之前，他行進至平交道時才發現遮斷器在放下來，他車就急速開過。如
          果事實如受處分人所言，他已開過停止線，我們不會取締他」等語無訛（
          見本院九十年九月十八日訊問筆錄），而異議人亦坦承有於右開時、地行
          駛該輛營小客車穿越平交道為警攔查並掣單舉發之事實，參諸執勤警員係
          依法執行公務，與異議人並不相識，素無怨隙，苟非實情，自無須恣意誣
          攀之理。而且警員執行公務本身受行政懲處責任之監督，到庭具結作證更
          以刑罰擔保其真實性，警員應無甘冒行政懲處及刑法偽證罪責任而刻意誣
          陷之必要。因此，可信賴警員黃國忠前開陳證為真實。
    （二）異議人雖一再辯稱其係在已過停止線，壓到一條鐵軌時，警鈴才響起，且
          員警並未拍照存證云云。惟按法院受理交通異議案件，乃是對於交通舉發
          行政處分審查其是否違法，本質上屬於行政爭訟過程，與普通法院審理刑
          事案件之原則不同。其舉證責任之原理，非如刑事案件中，應超越任何合
          理懷疑始可為有罪判決者之嚴格程度。其舉證責任之原理，應與民事訴訟
          相類似，除有特別規定外，基本上準用民事訴訟法，由國家機關與人民二
          造，各自履行其主觀之舉證責任，在過程中各自提出證據；若窮盡各種證
          據方法，待證結果仍有不明時，則由客觀之舉證責任危險分配原則，決定
          國家機關與人民二造何人應受敗訴危險。此參酌行政訴訟法第一百三十六
          條規定準用民事訴訟法第二百七十七條自明。查原裁決機關交通部公路局
          嘉義區監理所台南監理站，裁決異議人甲○○有警鈴已響、閃燈號誌已顯
          示，仍強行闖越平交道之違規情事，乃引據舉發單為證。而舉發本件違規
          事件之鐵路警察局第三警務段台南分駐所警員黃國忠，就本件如何查獲並
          舉發之經過，亦於本院調查時到庭陳證無訛，已如前述，並就異議人在平
          交道【警鈴響起後】，其所駕駛之計程車尚未靠近平交道【仍在停止線之
          前】，異議人在警鈴已響仍未停止行進，迨進入平交道後發現遮斷器開始
          放下始急速通過等本件違規情節均供述明確，且查警員黃國忠本身直接見
          聞異議人所駕之計程車有在鐵路平交道遇警鈴已響、閃燈號誌已顯示，仍
          強行闖越之事實經過，對事實最為明瞭，又經以行政及刑事責任擔保其真
          實性，且舉發當時所記載違規人所駕車之違規情節又與事實相符等等各項
          因素，綜合認定其陳述為可採信。況強行闖越平交道之違規過程，僅約數
          秒鐘，稍縱即逝，若來得及拍照固然最好，可免去不必要之爭議；但若來
          不及拍照，此短暫之事實經過，除全程目睹之警員可資證明外，難有其他
          輔佐證據，異議人認無補強證據即不得採信云云，亦無理由，從而異議人
          前開所辯，要係卸責之詞，自無可採。
    （三）本件異議人有於右述時、地，駕車在鐵路平交道有警鈴已響、閃燈號誌已
          顯示，仍強行闖越之事實，既可認定，則移送機關即交通部公路局嘉義區
          監理所台南監理站據此引用前開道路交通管理處罰條例第五十四條第一款
          、第六十三條第一項第三款規定，而裁處異議人罰鍰新臺幣九千元並記違
          規點數三點，於法並無不當，異議人異議為無理由，應予駁回。
四、據上論斷，應依道路交通案件處理辦法第十九條，裁定如主文。
中    華    民    國      九十一      年       三      月     十五      日
                                  臺灣臺南地方法院交通法庭
          法  官  張  瑛  宗
右正本證明與原本無異
如不服本裁定應於送達後五日內向本院提出抗告狀
                                      書記官  陳  志  德
中    華    民    國      九十一      年       三      月     二十      日
